# 疫情期间免征的增值税账务处理

提问人：空音相色 时间：2020-12-15 16:02:00
请教一下陈版主，今年 9 月份您回复一个网友问题“疫情期间免征的增值税是计入营业收入”， 2020 年 12 月 11 日财政部会计司关于“企业对于当期直接减免的增值税，应当如何进行会计处理？”，回复是“对于当期直接减免的增值税，企业应当根据《增值税会计处理规定》（财会〔 2016 〕 22 号）的相关规定进行会计处理，借记“应交税金——应交增值税（减免税款）”科目，贷记“其他收益”科目。”，目前根据财政部会计司的解释，疫情期间免征的增值税是否应计入其他收益了？想咨询一下您的意见

回答人：chenyiwei
税法规定的直接免征的税款是计入营业收入，不属于其他收益；列入其他收益的增值税减免都是在征缴环节发生的，即纳税人先按照常规的税务规定申报缴纳，再由税务机关审批其减免。这与免税项目还是有很大不同的。